臺灣嘉義地方法院刑事判決　　　　　　　 94年度易字第345號
公　訴　人　臺灣嘉義地方法院檢察署檢察官
被　　　告　甲○○
　　　　　　　　　　現於臺灣嘉義看守所
上列被告因竊盜案件，經檢察官提起公訴（94年度偵字第4873號
、94年度偵緝字第354號），本院合議庭裁定由受命法官獨任行
簡式審判程序後，判決如下：
    主  文
甲○○連續踰越安全設備竊盜，累犯，處有期徒刑玖月。
    事  實
一、甲○○前於民國89年間因違反毒品危害防制條例案件，經本
    院於90年3月2日以90年訴字第20號判處有期徒刑6月確定，
    甫於民國92年10月16日執行完畢，仍不知悔改。又因缺錢施
    用毒品，竟意圖為自己不法之所有，基於竊盜之概括犯意，
    分別於：（一）94年3月29日凌晨4時許，趁嘉義市○○路14
    號民宅大門未關，侵入該民宅（侵入住宅部分未據告訴），
    並拆除隔壁（民族路16號）丙○○所經營無人居住之手機維
    修店窗型冷氣機，踰越該具有防盜功能之冷氣窗口後，竊取
    筆記型電腦1台、電腦主機1台、行動電話8具及充電器6個等
    物；（二）94年8月13日下午1時30分許，侵入嘉義縣中埔鄉
    富收村16鄰興化部6巷51號乙○○住處（侵入住宅部分未據
    告訴），竊取乙○○所有之勞力士手錶1只、新台幣（下同
    ）3,000元及行動電話2具等物。嗣經警於94年8月13日晚上
    10 時30分許，在嘉義縣中埔鄉○○村○○路「和興加油站
    」內查獲，並從其身上起出上開勞力士手錶1只、行動電話2
    具及剩餘贓款755元等物（均已發還乙○○）。
二、案經嘉義市警察局第二分局及嘉義縣警察局中埔分局報請臺
    灣嘉義地方法院檢察署檢察官偵查起訴。
    理  由
一、按除被告所犯為死刑、無期徒刑、最輕本刑為3年以上有期
    徒刑之罪或高等法院管轄第一審案件者外，於法院行準備程
    序進行中，被告先就被訴事實為有罪之陳述時，審判長得告
    知被告簡式審判程序之旨，並聽取當事人、代理人、辯護人
    及輔佐人之意見後，裁定進行簡式審判程序；且受命法官行
    準備程序，與法院或審判長有同一之權限；又簡式審判程序
    之證據調查，不受刑事訴訟法第159條第1項、第161條之2、
    第161條之3、第163條之1及第164條至第170條規定之限制，
    刑事訴訟法第273條之1第1項、第279條第2項前段、第273條
    之2分別定有明文。查本件被告甲○○所犯為死刑、無期
    徒刑、最輕本刑為3年以上有期徒刑以外之罪，且非高等法
    院管轄第一審之案件，經本院合議庭裁定由受命法官行準備
    程序時，被告就被訴事實為有罪之陳述後，復經本院合議庭
    裁定由受命法官獨任行簡式審判程序，是其證據之調查，自
    不受刑事訴訟法第159條第1項、第161條之2、第161條之3、
    第163條之1及第164條至第170條規定之限制，合先敘明。
二、上開竊盜之犯罪事實，業據被告甲○○於本院審理中均坦白
    承認，核與證人即被害人丙○○、乙○○於警訊時所述之被
    害情節相符，並有內政部警政署刑事警察局94年4月11日刑
    紋字第0940054549號鑑驗書1份、嘉義市警察局第二分局現
    場勘察報告1份、現場照片10紙、被害報告單2紙、贓物認領
    保管單1紙在卷足按，被告自白與事實相符，被告竊盜之犯
    行，事證明確，堪以認定，應予依法論科。
三、按刑法第321條第1項第2款所謂安全設備，係指依社會通常
    觀念足認為防盜之設備而言，此有最高法院55年台上字第
    547號判例意旨可資參照。嘉義市○○路16號手機維修店之
    冷氣窗口，有防盜功能，應屬刑法第321條第1項第2款所定
    之其他安全設備甚明。核被告甲○○就上開事實欄（一）部
    分，係犯刑法第321條第1項第2款之踰越安全設備加重竊盜
    罪；就上開事實欄（二）部分，則係犯刑法第320條第1項之
    竊盜罪；被告上開2次竊盜行為，均時間緊接、犯罪基本構
    成要件相同，顯係基於概括犯意為之，應依刑法第56條連續
    犯之規定論以連續踰越安全設備竊盜一罪，並加重其刑。另
    被告前於89年間因違反毒品危害防制條例案件，經本院於90
    年3月2日以90年訴字第20號判處有期徒刑6月確定，甫於民
    國92年10月16日執行完畢等情，有臺灣嘉義地方法院檢察署
    刑案資料查註紀錄表、臺灣高等法院被告前案記錄表在卷可
    參，其於受有期徒刑之執行完畢後5年內再犯本件有期徒刑
    以上之刑之罪，為累犯，依刑法第47條規定，應加重其刑。
    又其刑有兩種加重事由，並遞加重之。爰審酌被告正值壯年
    ，不思以正當手段賺錢，竟多次竊取他人財物，其犯罪目的
    、動機、所竊物品價值與所生損害，及其生活狀況、智識程
    度及犯後坦承犯行、甚具悔意等一切情狀，量處如主文所示
    之刑，以示懲儆。
據上論結，應依刑事訴訟法第299條第1項前段、第273條之1第1
項，刑法第321條第1項第2款、、第56條、第47條，判決如主文
。
本案經檢察官王振名到庭執行職務。
中　　華　　民　　國　　94　　年　　11　　月　　21　　日
                  刑事第二庭    法　官　洪嘉蘭
以上正本證明與原本無異。
如不服本判決，應於判決送達後10日內，向本院提出上訴狀。
中　　華　　民　　國　　94　　年　　11　　月　　21　　日
                        　    　書記官　吳明蓉
附錄法條
中華民國刑法第321條第1項第2款
犯竊盜罪而有左列情形之一者，處 6 月以上、 5 年以下有期徒
刑：
二  毀越門扇、牆垣或其他安全設備而犯之者。
